臺灣雲林地方法院刑事判決
                                       110年度易字第17號
公  訴  人  臺灣雲林地方檢察署檢察官
被      告  黃進書




上列被告因竊盜案件，經檢察官聲請簡易判決處刑（109年度偵
字第8244號），本院認不宜逕以簡易判決處刑（110年度港簡字
第6號），改依通常程序審理，判決如下：
    主  文
乙○○犯竊盜罪，累犯，處拘役伍拾日，如易科罰金，以新臺幣
壹仟元折算壹日。未扣案之犯罪所得新臺幣玖仟元沒收，於全部
或一部不能沒收或不宜執行沒收時，追徵其價額。
    事  實
一、乙○○於民國109年10月9日凌晨4時43分許，行經雲林縣土庫
    鎮建國路與光明路交岔路口時，見丙○○在便利商店內購物，
    所駕駛之車牌號碼000-0000號自用小貨車之車門未上鎖，竟
    意圖為自己不法之所有，基於竊盜之犯意，打開上開自用小
    貨車之駕駛座車門，徒手竊取丙○○所有置於皮包內之現金新
    臺幣（下同）9,000元，得手後旋即搭乘不知情之友人之聯
    結車離去。嗣丙○○發現現金遭竊而報警處理，經警調閱便利
    超商監視器及行車紀錄器錄影畫面，始悉上情。
二、案經丙○○訴由雲林縣警察局虎尾分局報告臺灣雲林地方檢察
    署檢察官偵查起訴。
    理  由
一、證據能力：
  ㈠按被告以外之人於審判外之陳述雖不符刑事訴訟法第159條之
    1至之4等4條之規定，而經當事人於審判程序同意作為證據
    ，法院審酌該言詞陳述或書面陳述作成時之情況，認為適當
    者，亦得為證據；當事人、代理人或辯護人於法院調查證據
    時，知有刑事訴訟法第159條第1項不得為證據之情形，而未
    於言詞辯論終結前聲明異議者，視為有前項之同意，同法第
    159條之5定有明文。就本判決所引用之供述證據，公訴人及
    被告乙○○均明示同意有證據能力（本院卷第95頁），且迄於
    言詞辯論終結前未聲明異議，本院審酌各該證據資料製作時
    之情況，亦無違法不當或證明力明顯過低之瑕疵，以之作為
    證據應屬適當，依刑事訴訟法第159條之5第1項規定，認該
    等證據均具證據能力。
  ㈡本判決所引用之非供述證據部分，與本案均有關聯性，復無
    證據證明係實施刑事訴訟程序之公務員以不法方式所取得，
    亦無刑事訴訟法第159條之4顯有不可信之情況與不得作為證
    據之情形，且經本院於審理期日依法進行證據之調查、辯論
    ，依刑事訴訟法第158條之4之反面解釋，應有證據能力。
二、認定犯罪事實所憑之證據及理由：
    上揭犯罪事實，業據被告於警詢、本院審理時均坦承不諱（
    警卷第1頁至第4頁；本院卷第93頁至第96頁、第104頁），
    核與證人即告訴人丙○○於警詢及本院審理時之證述情節大致
    相符（警卷第5頁至第7頁；本院卷第100頁），並有行車紀
    錄器1片、行車紀錄器、路口及便利商店監視器錄影畫面擷
    取照片共7張在卷可佐（警卷第8頁至第11頁）。而被告開啟
    上開自用小貨車駕駛座車門，徒手行竊現金之過程，亦經本
    院當庭勘驗行車紀錄器檔案屬實，製有勘驗筆錄在卷可憑（
    本院卷第96頁至第99頁）。綜上足認被告前揭任意性自白核
    與事實相符。是本案事證明確，被告犯行洵堪認定，應予依
    法論科。
三、論罪科刑之理由：
  ㈠核被告所為，係犯刑法第320條第1項之竊盜罪。
  ㈡被告前於102年間，因強制性交等案件，經本院以102年度侵
    訴字第46號分別就強制性交罪判處有期徒刑4年6月、違反性
    騷擾防治法第25條第1項之性騷擾罪判處有期徒刑7月、竊盜
    5罪各判處有期徒刑8月，並定應執行有期徒刑6年8月，嗣檢
    察官對強制性交罪之部分提起上訴，經臺灣高等法院臺南分
    院以103年度侵上訴字第376號判決駁回上訴而確定，於109
    年5月6日縮短刑期執行完畢等情，此有卷附臺灣高等法院被
    告前案紀錄表可查，被告受徒刑執行完畢後5年內，故意再
    犯本案有期徒刑以上之罪，為累犯。本院參酌司法院大法官
    釋字第775號解釋意旨裁量，認被告未因前案執行後有所警
    惕，卻仍再犯本案，足見其有特別惡性及對刑罰反應力薄弱
    ，且前揭案件中即有與本案罪質相同之竊盜案件，益徵被告
    經刑罰執行完畢後，仍未自我反省，不再觸犯竊盜他人財物
    ，顯見其漠視法治，認有加重其刑之必要，又本案情節無罪
    刑不相當或有違反比例原則之情形，是依刑法第47條第1項
    規定加重其刑。
  ㈢爰審酌被告正值壯年，除前揭構成累犯之前科素行（此部分
    不重複評價）外，已有多次竊盜之前科，有臺灣高等法院被
    告前案紀錄表在卷可稽，足見其素行不佳，仍不思循正當途
    徑賺取財物，即因一時貪念，於工作途中臨時起意行竊，造
    成告訴人財產損失，足見其法治觀念薄弱，且不知尊重他人
    財產權，實應予非難；雖與告訴人在本院調解成立，同意賠
    償告訴人1萬元，但未依約履行，此有本院調解筆錄及公務
    電話紀錄各1份在卷可憑（本院卷第111頁至第112頁、第115
    頁），兼衡被告尚知坦承犯行之犯後態度及其自陳國中畢業
    之智識程度、未婚，無子女、於仙女棒工廠擔任技術員，日
    薪800元、現與父親同住，與告訴人之意見（本院卷第115頁
    之公務電話紀錄）等一切情狀，量處如主文所示之刑，並諭
    知易科罰金之折算標準。
四、沒收部分：
　　被告竊得告訴人所有之現金9,000元，為其犯罪所得，且未
    扣案，而被告雖與告訴人調解成立，但被告明白表示不打算
    履行調解條件等語，有上開公務電話紀錄可佐，自無因被告
    與告訴人前已調解成立，而使被告保有不法所得之理，本案
    沒收犯罪所得，亦無雙重剝奪而過苛之問題，僅於執行時檢
    察官應斟酌已履行部分免予沒收。是就上開犯罪所得9,000
    元，依刑法第38條之1第1項前段、第3項規定沒收，並於全
    部或一部不能沒收或不宜執行沒收時，追徵其價額。
五、不另為無罪之諭知：
  ㈠公訴意旨另以：被告於上揭時地，除竊取現金9,000元外，併
    竊取告訴人所有放置上開現金之皮包1個，因認被告此部分
    行為亦涉犯竊盜罪等語。
  ㈡按犯罪事實應依證據認定，無證據不得認定犯罪事實，又不
    能證明被告犯罪者，應諭知無罪之判決，刑事訴訟法第154
    條第2項、第301條第1項定有明文。次按事實之認定，應憑
    證據，如未能發現相當證據，或證據不足以證明，自不能以
    推測或擬制之方法，為裁判基礎。又認定犯罪事實，所憑證
    據，雖不以直接證據為限，間接證據亦包括在內，然無論直
    接或間接證據，其為訴訟上證明，須於通常一般之人均不致
    於有所懷疑，而得確信其為真實之程度者，始得據為有罪之
    認定，倘其證明尚未達到此一程度，而有合理性懷疑存在時
    ，無從使事實審法院得有罪確信時，即應由法院為諭知被告
    無罪判決。況刑事訴訟法第161條第1項規定，檢察官就被告
    犯罪事實，應負舉證責任，並指出證明方法。是檢察官對於
    起訴之犯罪事實，應負提出證據及說服之實質舉證責任，倘
    其所提出之證據，不足為被告有罪之積極證明，或其指出證
    明之方法，無從說服法院形成被告有罪心證，基於無罪推定
    原則，應為被告無罪判決（最高法院40年度台上字第86號判
    決、76年度台上字第4986號判決、92年度台上字第128號判
    決意旨參照）。
  ㈢公訴意旨認被告涉犯前揭犯行，無非係以證人即告訴人之證
    述及行車紀錄器、路口及便利商店監視器錄影畫面擷取照片
    等為其論據。惟被告堅詞否認上情，並辯稱只有從皮包裡拿
    走現金9,000元等語，此核與證人即告訴人於警詢及本院審
    理時均時證稱：皮包裡的錢不見，皮包並沒有不見，仍持續
    使用等語相符（警卷第6頁；本院卷第100頁至第101頁）。
    又依雲林縣警察局虎尾分局110年1月17日雲警虎偵字第1100
    000966號函暨檢附之照片1張（本院卷第43頁至第45頁），
    告訴人放置現金之皮包長30公分、寬17公分、高9公分，可
    見告訴人之皮包屬於中型肩包，而依本院勘驗行車紀錄器錄
    影畫面，未見被告徒手行竊財物時有拿取上開肩包乙情，亦
    有本院勘驗筆錄在卷可憑（本院卷第96頁至第99頁），足認
    被告辯稱其未竊取皮包等語，尚非無稽。綜上，被告雖有竊
    取告訴人之現金9,000元之犯行，但卷內並無證據足資證明
    其有檢察官所指竊取皮包之犯行，此部分原應為被告無罪之
    諭知，惟此部分倘成立犯罪，與前開本院論罪部分有接續犯
    之事實上一罪關係，爰不另為無罪之諭知，併此敘明。
據上論斷，應依刑事訴訟法第452條、第299條第1項前段，刑法
第320條第1項、第47條第1項、第41條第1項前段、第38條之1第1
項前段、第3項，刑法施行法第1條之1第1項，判決如主文。
本案經檢察官甲○○聲請以簡易判決處刑，檢察官李松諺到庭執行
職務。
中　　華　　民　　國　 110　　年　　2 　　月　　18　　日
                  刑事第七庭  法  官  鍾世芬
以上正本證明與原本無異。
如不服本判決應於收受判決後20日內向本院提出上訴書狀，並應
敘述具體理由；其未敘述上訴理由者，應於上訴期間屆滿後20日
內向本院補提理由書（均須按他造當事人之人數附繕本）。告訴
人或被害人不服本判決，應具備理由請求檢察官上訴，及上訴期
間之計算係以檢察官收受判決正本之日期為準。「切勿逕送上級
法院」。
                              書記官　李沛瑩
中　　華　　民　　國　 110　　年　　2 　　月　　18　　日
附錄本案論罪科刑法條全文
中華民國刑法第320條
意圖為自己或第三人不法之所有，而竊取他人之動產者，為竊盜
罪，處5年以下有期徒刑、拘役或50萬元以下罰金。
意圖為自己或第三人不法之利益，而竊佔他人之不動產者，依前
項之規定處斷。
前二項之未遂犯罰之。